07 - Plans du quart nord-est du Quadrilatère Richelieu: bâtiment sur jardin
Bibliothèque nationale de France. Mission pour la gestion de la production documentaire et des archives
- Rez-de-chaussée
  - Salle Mortreuil
    - Décor d'architecture: lambris, mobilier: banc, sans date [1915/1916]; 2011/001/4633; Dessin monochrome sur calque ou papier transparent, dimensions: 377 x 422 mm.
    - Décor d'architecture: lambris, mobilier: banc, sans date [1915/1916]; 2011/001/4634; Dessin monochrome sur calque ou papier transparent, dimensions: 450 x 635 mm.
    - Décor d'architecture: lambris, sans date [1915/1916]; 2011/001/4636; Dessin monochrome sur calque ou papier transparent, dimensions: 306 x 427 mm.
    - Décor d'architecture: lambris, sans date [1915/1916]; 2011/001/4640; Dessin monochrome sur calque ou papier transparent, dimensions: 225 x 371 mm.
    - Décor d'architecture: lambris, sans date [1915/1916]; 2011/001/4862; Dessin monochrome sur calque ou papier transparent, dimensions: 164 x 371 mm.
    - Décor d'architecture: lambris, sans date [1915/1916]; 2011/001/4863; Dessin monochrome sur calque ou papier transparent, dimensions: 145 x 367 mm.
    - Mobilier: vitrine, 1915/1916; 2011/001/1262; Dessin monochrome sur papier, dimensions: 440 x 502 mm.
    - Mobilier: vitrine, sans date [1915/1916]; 2011/001/1621; Dessin monochrome sur papier, dimensions: 728 x 846 mm.
    - Mobilier: vitrine, sans date [1915/1916]; 2011/001/1846; Dessin monochrome sur papier, dimensions: 649 x 964 mm.
      Nouvelle salle d'exposition des estampes, épine du milieu.
    - Mobilier: vitrine, sans date [1915/1916]; 2011/001/4582; Dessin monochrome sur calque ou papier transparent, dimensions: 372 x 630 mm.
    - Mobilier: vitrine, sans date [1915/1916]; 2011/001/4587; Dessin monochrome sur calque ou papier transparent, dimensions: 385 x 464 mm.
    - Mobilier: vitrine, sans date [1915/1916]; 2011/001/4591; Dessin monochrome sur calque ou papier transparent, dimensions: 142 x 375 mm.
    - Mobilier: vitrine, sans date [1915/1916]; 2011/001/4593; Dessin monochrome sur calque ou papier transparent, dimensions: 205 x 384 mm.
    - Mobilier: vitrine, sans date [1915/1916]; 2011/001/4594; Dessin monochrome sur calque ou papier transparent, dimensions: 320 x 380 mm.
    - Mobilier: vitrine, sans date [1915/1916]; 2011/001/4595; Dessin monochrome sur calque ou papier transparent, dimensions: 200 x 300 mm.
    - Mobilier: vitrine, sans date [1915/1916]; 2011/001/4596; Dessin monochrome sur calque ou papier transparent, dimensions: 230 x 380 mm.
    - Mobilier: vitrine, sans date [1915/1916]; 2011/001/4597; Dessin monochrome sur calque ou papier transparent, dimensions: 188 x 354 mm.
    - Mobilier: vitrine, sans date [1915/1916]; 2011/001/4598; Dessin monochrome sur calque ou papier transparent, dimensions: 365 x 406 mm.
    - Mobilier: vitrine, sans date [1915/1916]; 2011/001/4599; Dessin monochrome sur calque ou papier transparent, dimensions: 207 x 295 mm.
    - Mobilier: vitrine, sans date [1915/1916]; 2011/001/4600; Dessin monochrome sur calque ou papier transparent, dimensions: 271 x 377 mm.
    - Mobilier: vitrine, sans date [1915/1916]; 2011/001/4601; Dessin monochrome sur calque ou papier transparent, dimensions: 164 x 376 mm.
    - Mobilier: vitrine, sans date [1915/1916]; 2011/001/4602; Dessin monochrome sur calque ou papier transparent, dimensions: 110 x 377 mm.
    - Mobilier: vitrine, sans date [1915/1916]; 2011/001/4604; Dessin monochrome sur calque ou papier transparent, dimensions: 381 x 485 mm.
    - Mobilier: vitrine, sans date [1915/1916]; 2011/001/4606; Dessin monochrome sur calque ou papier transparent, dimensions: 150 x 170 mm.
    - Mobilier: vitrine, sans date [1915/1916]; 2011/001/4617; Dessin monochrome sur calque ou papier transparent, dimensions: 275 x 376 mm.
    - Mobilier: vitrine, sans date [1915/1916]; 2011/001/4629; Dessin monochrome sur calque ou papier transparent, dimensions: 231 x 270 mm.
    - Mobilier: vitrine, sans date [1915/1916]; 2011/001/4635; Dessin monochrome sur calque ou papier transparent, dimensions: 230 x 546 mm.
    - Mobilier: vitrine, sans date [1915/1916]; 2011/001/4637; Dessin monochrome sur calque ou papier transparent, dimensions: 140 x 235 mm.
    - Mobilier: vitrine, sans date [1915/1916]; 2011/001/4638; Dessin monochrome sur calque ou papier transparent, dimensions: 345 x 370 mm.
    - Mobilier: vitrine, sans date [1915/1916]; 2011/001/4639; Dessin monochrome sur calque ou papier transparent, dimensions: 212 x 370 mm.
    - Mobilier: vitrine, sans date [1915/1916]; 2011/001/4641; Dessin monochrome sur calque ou papier transparent, dimensions: 144 x 270 mm.
    - Mobilier: vitrine, sans date [1915/1916]; 2011/001/4642; Dessin monochrome sur calque ou papier transparent, dimensions: 282 x 371 mm.
    - Mobilier: vitrine, sans date [1915/1916]; 2011/001/4643; Dessin monochrome sur calque ou papier transparent. Document fragile ou abîmé., dimensions: 446 x 642 mm.
    - Mobilier: vitrine, sans date [1915/1916]; 2011/001/4644; Dessin polychrome sur calque ou papier transparent, dimensions: 460 x 606 mm.
    - Mobilier: vitrine, sans date [1915/1916]; 2011/001/4647; Dessin monochrome sur calque ou papier transparent, dimensions: 369 x 498 mm.
    - Mobilier: vitrine, sans date [1915/1916]; 2011/001/4648; Dessin monochrome sur calque ou papier transparent, dimensions: 370 x 536 mm.
    - Mobilier: vitrine, sans date [1915/1916]; 2011/001/4651; Dessin monochrome sur calque ou papier transparent, dimensions: 364 x 642 mm.
    - Mobilier: vitrine, sans date [1915/1916]; 2011/001/4653; Dessin monochrome sur calque ou papier transparent, dimensions: 180 x 631 mm.
    - Mobilier: vitrine, sans date [1915/1916]; 2011/001/4849; Dessin monochrome sur calque ou papier transparent. Lacunes, dimensions: 157 x 260 mm.
    - Mobilier: vitrine, sans date [1915/1916]; 2011/001/4851; Dessin monochrome sur calque ou papier transparent. Lacunes, dimensions: 232 x 240 mm.
    - Mobilier: vitrine, sans date [1915/1916]; 2011/001/4852; Dessin monochrome sur calque ou papier transparent, dimensions: 190 x 371 mm.
    - Mobilier: vitrine, sans date [1915/1916]; 2011/001/4853; Dessin monochrome sur calque ou papier transparent, dimensions: 172 x 374 mm.
    - Mobilier: vitrine, sans date [1915/1916]; 2011/001/4854; Dessin monochrome sur calque ou papier transparent, dimensions: 180 x 340 mm.
    - Mobilier: vitrine, sans date [1915/1916]; 2011/001/4855; Dessin monochrome sur calque ou papier transparent, dimensions: 215 x 255 mm.
    - Mobilier: vitrine, sans date [1915/1916]; 2011/001/4856; Dessin monochrome sur calque ou papier transparent, dimensions: 129 x 301 mm.
    - Mobilier: vitrine, sans date [1915/1916]; 2011/001/4857; Dessin monochrome sur calque ou papier transparent, dimensions: 165 x 375 mm.
    - Mobilier: vitrine, sans date [1915/1916]; 2011/001/4858; Dessin monochrome sur calque ou papier transparent, dimensions: 186 x 230 mm.
    - Mobilier: vitrine, sans date [1915/1916]; 2011/001/4859; Dessin monochrome sur calque ou papier transparent, dimensions: 139 x 376 mm.
    - Mobilier: vitrine, sans date [1915/1916]; 2011/001/4860; Dessin monochrome sur calque ou papier transparent, dimensions: 145 x 374 mm.
    - Mobilier: vitrine, sans date [1915/1916]; 2011/001/4861; Dessin monochrome sur calque ou papier transparent, dimensions: 125 x 145 mm.
    - Mobilier: vitrine, sans date [1915/1916]; 2011/001/4864; Dessin monochrome sur calque ou papier transparent, dimensions: 140 x 375 mm.
    - Mobilier: vitrine, sans date [1915/1916]; 2011/001/4865; Dessin monochrome sur calque ou papier transparent, dimensions: 185 x 371 mm.
    - Mobilier: vitrine, sans date [1915/1916]; 2011/001/4866; Dessin monochrome sur calque ou papier transparent, dimensions: 170 x 375 mm.
    - Mobilier: vitrine, sans date [1915/1916]; 2011/001/4867; Dessin monochrome sur calque ou papier transparent, dimensions: 168 x 373 mm.
    - Mobilier: vitrine, sans date [1915/1916]; 2011/001/4868; Dessin monochrome sur calque ou papier transparent, dimensions: 160 x 372 mm.
    - Mobilier: vitrine, sans date [1915/1916]; 2011/001/4869; Dessin monochrome sur calque ou papier transparent, dimensions: 143 x 250 mm.
    - Mobilier: vitrine, sans date [1915/1916]; 2011/001/4870; Dessin monochrome sur calque ou papier transparent, dimensions: 180 x 298 mm.
    - Mobilier: vitrine, sans date [1915/1916]; 2011/001/4871; Dessin monochrome sur calque ou papier transparent, dimensions: 175 x 307 mm.
    - Mobilier: vitrine, sans date [1915/1916]; 2011/001/4873; Dessin monochrome sur calque ou papier transparent, dimensions: 182 x 372 mm.
    - Mobilier: vitrine, sans date [1915/1916]; 2011/001/4874; Dessin monochrome sur calque ou papier transparent, dimensions: 162 x 375 mm.
    - Mobilier: vitrine, sans date [1915/1916]; 2011/001/4875; Dessin monochrome sur calque ou papier transparent, dimensions: 147 x 205 mm.
    - Mobilier: vitrine, sans date [1915/1916]; 2011/001/4876; Dessin monochrome sur calque ou papier transparent, dimensions: 135 x 375 mm.
    - Mobilier: vitrine, sans date [1915/1916]; 2011/001/4877; Dessin monochrome sur calque ou papier transparent. Lacunes, dimensions: 158 x 376 mm.
    - Mobilier: vitrine, sans date [1915/1916]; 2011/001/4878; Dessin monochrome sur calque ou papier transparent, dimensions: 170 x 215 mm.
    - Mobilier: vitrine, sans date [1915/1916]; 2011/001/4879; Dessin monochrome sur calque ou papier transparent, dimensions: 193 x 266 mm.
    - Mobilier: vitrine, sans date [1915/1916]; 2011/001/4880; Dessin monochrome sur calque ou papier transparent. Lacunes, dimensions: 150 x 360 mm.
    - Mobilier: vitrine, sans date [1915/1916]; 2011/001/4881; Dessin monochrome sur calque ou papier transparent. Document fragile ou abîmé., dimensions: 168 x 230 mm.
    - Mobilier: vitrine, sans date [1915/1916]; 2011/001/4882; Dessin monochrome sur calque ou papier transparent, dimensions: 130 x 224 mm.
    - Mobilier: vitrine, sans date [1915/1916]; 2011/001/4883; Dessin monochrome sur calque ou papier transparent, dimensions: 126 x 155 mm.
    - Mobilier: vitrine, sans date [1915/1916]; 2011/001/4884; Dessin monochrome sur calque ou papier transparent, dimensions: 110 x 136 mm.
    - Mobilier: vitrine, sans date [1915/1916]; 2011/001/4885; Dessin monochrome sur calque ou papier transparent, dimensions: 132 x 225 mm.
    - Mobilier: vitrine, sans date [1915/1916]; 2011/001/4886; Dessin monochrome sur calque ou papier transparent, dimensions: 136 x 325 mm.
    - Mobilier: vitrine, sans date [1915/1916]; 2011/001/4887; Dessin monochrome sur calque ou papier transparent. Document fragile ou abîmé., dimensions: 115 x 135 mm.
    - Mobilier: vitrine, sans date [1915/1916]; 2011/001/4888; Dessin monochrome sur calque ou papier transparent, dimensions: 130 x 255 mm.
    - Mobilier: vitrine, sans date [1915/1916]; 2011/001/4889; Dessin monochrome sur calque ou papier transparent, dimensions: 185 x 375 mm.
    - Mobilier: vitrine, sans date [1915/1916]; 2011/001/4890; Dessin monochrome sur calque ou papier transparent, dimensions: 165 x 170 mm.
    - Mobilier: vitrine, sans date [1915/1916]; 2011/001/4891; Dessin monochrome sur calque ou papier transparent, dimensions: 120 x 376 mm.
    - Mobilier: vitrine, sans date [1915/1916]; 2011/001/4892; Dessin monochrome sur calque ou papier transparent, dimensions: 200 x 332 mm.
    - Mobilier: vitrine, sans date [1915/1916]; 2011/001/4893; Dessin monochrome sur calque ou papier transparent, dimensions: 125 x 150 mm.
    - Mobilier: vitrine, sans date [1915/1916]; 2011/001/4894; Dessin monochrome sur calque ou papier transparent, dimensions: 165 x 232 mm.
    - Mobilier: vitrine, sans date [1915/1916]; 2011/001/4895; Dessin monochrome sur calque ou papier transparent, dimensions: 136 x 140 mm.
    - Mobilier: vitrine, sans date [1915/1916]; 2011/001/4896; Dessin monochrome sur calque ou papier transparent, dimensions: 135 x 356 mm.
    - Mobilier: vitrine, sans date [1915/1916]; 2011/001/4897; Dessin monochrome sur calque ou papier transparent, dimensions: 132 x 152 mm.
    - Mobilier: vitrine, sans date [1915/1916]; 2011/001/4898; Dessin monochrome sur calque ou papier transparent, dimensions: 124 x 152 mm.
    - Mobilier: vitrine, sans date [1915/1916]; 2011/001/4899; Dessin monochrome sur calque ou papier transparent, dimensions: 134 x 219 mm.
    - Mobilier: vitrine, sans date [1915/1916]; 2011/001/4900; Dessin monochrome sur calque ou papier transparent, dimensions: 225 x 250 mm.
    - Mobilier: vitrine, sans date [1915/1916]; 2011/001/4901; Dessin monochrome sur calque ou papier transparent, dimensions: 132 x 190 mm.
    - Mobilier: vitrine, sans date [1915/1916]; 2011/001/4902; Dessin monochrome sur calque ou papier transparent, dimensions: 190 x 215 mm.
    - Mobilier: vitrine, sans date [1915/1916]; 2011/001/4903; Dessin monochrome sur calque ou papier transparent, dimensions: 186 x 228 mm.
    - Mobilier: vitrine, sans date [1915/1916]; 2011/001/4904; Dessin monochrome sur calque ou papier transparent, dimensions: 142 x 222 mm.
    - Mobilier: vitrine, sans date [1915/1916]; 2011/001/4905; Dessin monochrome sur calque ou papier transparent, dimensions: 143 x 272 mm.
    - Mobilier: vitrine, sans date [1915/1916]; 2011/001/4906; Dessin monochrome sur calque ou papier transparent, dimensions: 146 x 246 mm.
    - Mobilier: vitrine, sans date [1915/1916]; 2011/001/4907; Dessin monochrome sur calque ou papier transparent, dimensions: 135 x 376 mm.
    - Mobilier: vitrine, sans date [1915/1916]; 2011/001/4908; Dessin monochrome sur calque ou papier transparent, dimensions: 130 x 333 mm.
    - Mobilier: vitrine, sans date [1915/1916]; 2011/001/4909; Dessin monochrome sur calque ou papier transparent, dimensions: 125 x 250 mm.
    - Mobilier: vitrine, sans date [1915/1916]; 2011/001/4910; Dessin monochrome sur calque ou papier transparent, dimensions: 118 x 120 mm.
    - Mobilier: vitrine, sans date [1915/1916]; 2011/001/4911; Dessin monochrome sur calque ou papier transparent, dimensions: 150 x 230 mm.
    - Mobilier: vitrine, sans date [1915/1916]; 2011/001/4912; Dessin monochrome sur calque ou papier transparent, dimensions: 145 x 166 mm.
    - Mobilier: vitrine, sans date [1915/1916]; 2011/001/4913; Dessin monochrome sur calque ou papier transparent, dimensions: 136 x 260 mm.
    - Mobilier: vitrine, sans date [1915/1916]; 2011/001/4918; Dessin monochrome sur calque ou papier transparent, dimensions: 152 x 382 mm.
    - Mobilier: vitrine, sans date [1915/1916]; 2011/001/4919; Dessin monochrome sur calque ou papier transparent, dimensions: 150 x 175 mm.
    - Mobilier: vitrine, sans date [1915/1916]; 2011/001/4920; Dessin monochrome sur calque ou papier transparent, dimensions: 139 x 236 mm.
    - Mobilier: vitrine, sans date [1915/1916]; 2011/001/4922; Dessin monochrome sur calque ou papier transparent. Lacunes, dimensions: 165 x 375 mm.
    - Mobilier: vitrine, sans date [1915/1916]; 2011/001/4923; Dessin monochrome sur calque ou papier transparent, dimensions: 234 x 292 mm.
    - Mobilier: vitrine, sans date [1915/1916]; 2011/001/4950; Dessin monochrome sur calque ou papier transparent. Document fragile ou abîmé. Lacunes, dimensions: 210 x 480 mm.
    - Mobilier: vitrine, sans date [1915/1916]; 2011/001/4974; Dessin monochrome sur calque ou papier transparent, dimensions: 162 x 337 mm.
    - Mobilier: vitrine, sans date [1915/1916]; 2011/001/4975; Dessin monochrome sur calque ou papier transparent, dimensions: 181 x 320 mm.
    - Mobilier: vitrine, sans date [1915/1916]; 2011/001/4976; Dessin monochrome sur calque ou papier transparent, dimensions: 270 x 382 mm.
    - Mobilier: vitrine, sans date [1915/1916]; 2011/001/4977; Dessin monochrome sur calque ou papier transparent, dimensions: 160 x 350 mm.
    - Mobilier: vitrine, sans date [1915/1916]; 2011/001/4978; Dessin monochrome sur calque ou papier transparent, dimensions: 175 x 306 mm.
    - Mobilier: vitrine, sans date [1915/1916]; 2011/001/4979; Dessin monochrome sur calque ou papier transparent, dimensions: 222 x 270 mm.
    - Mobilier: vitrine, sans date [1915/1916]; 2011/001/4980; Dessin monochrome sur calque ou papier transparent, dimensions: 255 x 295 mm.
    - Mobilier: vitrine, sans date [1915/1916]; 2011/001/4981; Dessin monochrome sur calque ou papier transparent. Lacunes, dimensions: 252 x 372 mm.
    - Mobilier: vitrine, sans date [1915/1916]; 2011/001/4982; Dessin monochrome sur calque ou papier transparent, dimensions: 177 x 288 mm.
    - Mobilier: vitrine, sans date [1915/1916]; 2011/001/4983; Dessin monochrome sur calque ou papier transparent, dimensions: 260 x 378 mm.
    - Mobilier: vitrine, sans date [1915/1916]; 2011/001/5957; Dessin monochrome sur calque ou papier transparent, dimensions: 370 x 490 mm.
    - Mobilier: banc, sans date [1915/1916]; 2011/001/4586; Dessin monochrome sur calque ou papier transparent, dimensions: 379 x 549 mm.
    - Mobilier: banc, sans date [1915/1916]; 2011/001/4626; Dessin monochrome sur calque ou papier transparent, dimensions: 229 x 237 mm.
    - Mobilier: banc, sans date [1915/1916]; 2011/001/4628; Dessin monochrome sur calque ou papier transparent. Lacunes, dimensions: 308 x 381 mm.
    - Clôture, 30 octobre 1916; 2011/001/1601; Dessin monochrome sur papier, dimensions: 678 x 834 mm.
      Nouvelle salle d'exposition des estampes, cloture côté vestibule.
    - Clôture, 30 octobre 1915; 2011/001/1865; Dessin monochrome sur papier, dimensions: 712 x 932 mm.
      Nouvelle salle d'exposition des estampes, cloture côté de la salle.
    - Clôture, sans date [1915/1916]; 2011/001/4583; Dessin monochrome sur calque ou papier transparent. Document fragile ou abîmé., dimensions: 484 x 757 mm.
    - Clôture, sans date [1915/1916]; 2011/001/4584; Dessin polychrome sur calque ou papier transparent, dimensions: 544 x 564 mm.
    - Clôture, sans date [1915/1916]; 2011/001/4592; Dessin monochrome sur calque ou papier transparent, dimensions: 220 x 356 mm.
    - Clôture, sans date [1915/1916]; 2011/001/4645; Dessin monochrome sur calque ou papier transparent, dimensions: 370 x 534 mm.
    - Clôture, sans date [1915/1916]; 2011/001/4646; Dessin monochrome sur calque ou papier transparent. Document fragile ou abîmé., dimensions: 381 x 537 mm.
    - Clôture, sans date [1915/1916]; 2011/001/4649; Dessin monochrome sur calque ou papier transparent, dimensions: 485 x 545 mm.
    - Clôture, sans date [1915/1916]; 2011/001/4650; Dessin monochrome sur calque ou papier transparent, dimensions: 380 x 451 mm.
    - Clôture, sans date [1915/1916]; 2011/001/4921; Dessin monochrome sur calque ou papier transparent, dimensions: 205 x 284 mm.
    - Clôture, sans date [1915/1916]; 2011/001/4924; Dessin monochrome sur calque ou papier transparent, dimensions: 180 x 265 mm.
    - Clôture, 23 février 1916; 2011/001/4925; Dessin monochrome sur calque ou papier transparent, dimensions: 196 x 302 mm.
    - Clôture, sans date [1915/1916]; 2011/001/4926; Dessin monochrome sur calque ou papier transparent. Lacunes, dimensions: 185 x 296 mm.
    - Clôture, sans date [1915/1916]; 2011/001/4927; Dessin monochrome sur calque ou papier transparent, dimensions: 211 x 226 mm.
    - Clôture, sans date [1915/1916]; 2011/001/4930; Dessin monochrome sur calque ou papier transparent, dimensions: 166 x 247 mm.
    - Clôture, sans date [1915/1916]; 2011/001/4931; Dessin monochrome sur calque ou papier transparent, dimensions: 217 x 365 mm.
    - Clôture, sans date [1915/1916]; 2011/001/4932; Dessin monochrome sur calque ou papier transparent, dimensions: 140 x 235 mm.
    - Clôture, sans date [1915/1916]; 2011/001/4933; Dessin monochrome sur calque ou papier transparent, dimensions: 200 x 316 mm.
    - Clôture, sans date [1915/1916]; 2011/001/4934; Dessin monochrome sur calque ou papier transparent. Document fragile ou abîmé., dimensions: 142 x 360 mm.
    - Clôture, sans date [1915/1916]; 2011/001/4935; Dessin monochrome sur calque ou papier transparent, dimensions: 222 x 245 mm.
    - Clôture, sans date [1915/1916]; 2011/001/4936; Dessin monochrome sur calque ou papier transparent, dimensions: 153 x 350 mm.
    - Clôture, sans date [1915/1916]; 2011/001/4937; Dessin monochrome sur calque ou papier transparent, dimensions: 158 x 310 mm.
    - Clôture, sans date [1915/1916]; 2011/001/4938; Dessin monochrome sur calque ou papier transparent, dimensions: 198 x 286 mm.
    - Clôture, sans date [1915/1916]; 2011/001/4939; Dessin monochrome sur calque ou papier transparent, dimensions: 210 x 307 mm.
    - Clôture, sans date [1915/1916]; 2011/001/4940; Dessin monochrome sur calque ou papier transparent, dimensions: 240 x 265 mm.
    - Clôture, sans date [1915/1916]; 2011/001/4941; Dessin monochrome sur calque ou papier transparent, dimensions: 165 x 374 mm.
    - Clôture, sans date [1915/1916]; 2011/001/4942; Dessin monochrome sur calque ou papier transparent, dimensions: 246 x 253 mm.
    - Clôture, sans date [1915/1916]; 2011/001/4943; Dessin monochrome sur calque ou papier transparent, dimensions: 165 x 300 mm.
    - Clôture, sans date [1915/1916]; 2011/001/4944; Dessin monochrome sur calque ou papier transparent, dimensions: 205 x 362 mm.
    - Clôture, sans date [1915/1916]; 2011/001/4945; Dessin monochrome sur calque ou papier transparent, dimensions: 199 x 262 mm.
    - Clôture, sans date [1915/1916]; 2011/001/4946; Dessin monochrome sur calque ou papier transparent. Document fragile ou abîmé., dimensions: 244 x 375 mm.
    - Clôture, sans date [1915/1916]; 2011/001/4947; Dessin monochrome sur calque ou papier transparent, dimensions: 240 x 375 mm.
    - Clôture, sans date [1915/1916]; 2011/001/4948; Dessin monochrome sur calque ou papier transparent, dimensions: 215 x 320 mm.
    - Clôture, sans date [1915/1916]; 2011/001/4949; Dessin monochrome sur calque ou papier transparent, dimensions: 253 x 315 mm.
    - Clôture, sans date [1915/1916]; 2011/001/4951; Dessin monochrome sur calque ou papier transparent, dimensions: 280 x 375 mm.
    - Clôture, sans date [1915/1916]; 2011/001/4952; Dessin monochrome sur calque ou papier transparent, dimensions: 160 x 319 mm.
    - Clôture, sans date [1915/1916]; 2011/001/4953; Dessin monochrome sur calque ou papier transparent, dimensions: 220 x 243 mm.
    - Clôture, sans date [1915/1916]; 2011/001/4954; Dessin monochrome sur calque ou papier transparent, dimensions: 230 x 282 mm.
    - Clôture, sans date [1915/1916]; 2011/001/4955; Dessin monochrome sur calque ou papier transparent, dimensions: 190 x 264 mm.
    - Clôture, sans date [1915/1916]; 2011/001/4956; Dessin monochrome sur calque ou papier transparent, dimensions: 187 x 380 mm.
    - Clôture, sans date [1915/1916]; 2011/001/4957; Dessin monochrome sur calque ou papier transparent, dimensions: 175 x 346 mm.
    - Clôture, sans date [1915/1916]; 2011/001/4958; Dessin monochrome sur calque ou papier transparent, dimensions: 150 x 229 mm.
    - Clôture, sans date [1915/1916]; 2011/001/4959; Dessin monochrome sur calque ou papier transparent, dimensions: 140 x 272 mm.
    - Clôture, sans date [1915/1916]; 2011/001/4960; Dessin monochrome sur calque ou papier transparent, dimensions: 186 x 340 mm.
    - Clôture, sans date [1915/1916]; 2011/001/4961; Dessin monochrome sur calque ou papier transparent, dimensions: 186 x 255 mm.
    - Clôture, sans date [1915/1916]; 2011/001/4962; Dessin monochrome sur calque ou papier transparent, dimensions: 207 x 372 mm.
    - Clôture, sans date [1915/1916]; 2011/001/4963; Dessin monochrome sur calque ou papier transparent, dimensions: 222 x 375 mm.
    - Clôture, sans date [1915/1916]; 2011/001/4964; Dessin monochrome sur calque ou papier transparent, dimensions: 238 x 375 mm.
    - Clôture, sans date [1915/1916]; 2011/001/4965; Dessin aquarellé sur calque ou papier transparent, dimensions: 210 x 375 mm.